臺灣板橋地方法院刑事判決　　　　　　　　　　　　　九十三年度簡上字第八七號
　　上　訴　人　臺灣板橋地方法院檢察署檢察官
　　上　訴　人
　　即　被　告　丁○○
　　　　　　　　丙○○
　　右二人共同
　　選任辯護人　趙國生　律師
右列上訴人等因被告等傷害案件，不服本院於民國九十三年一月二十七日所為之九十
三年度簡字第一八三號第一審判決（聲請簡易判決處刑案號：九十二年度偵字第二０
七七０號）提起上訴，本院管轄之第二審合議庭認應適用通常程序，自為第一審判決
如左：
    主  文
原判決撤銷。
丁○○、丙○○均無罪。
    理  由
一、本件聲請簡易判決處刑意旨（下稱公訴意旨）略以：被告丁○○、丙○○係父子
    關係，渠二人於民國（下同）九十二年五月十六日晚間六時許，因將車輛停放於
    臺北縣新莊市○○○路九十八號希世達機電公司（下稱希世達公司）倉庫前，擋
    告丁○○勿在該處停車，雙方乃發生口角，詎被告丁○○、丙○○二人竟共同基
    於傷害、毀損之犯意聯絡，侵入希世達公司倉庫內（侵入建築物部分未據告訴）
    ，共同毆打告訴人，並損毀告訴人所有之眼鏡一副及行動電話一具，足生損害於
    告訴人，並致告訴人受有右膝前十字韌帶斷裂併內側半月板破裂、外側股骨骨髁
    軟骨損傷、左臉頰挫傷、右頸四處瘀血、兩前臂瘀血及右膝瘀青等傷害；因認被
    告二人均涉犯刑法第二百七十七條第一項之傷害罪、同法第三百五十四條之毀損
    罪嫌。
二、按對於現在不法之侵害，而出於防衛自己或他人權利之行為，不罰，但防衛行為
    過當者，得減輕或免除其刑，刑法第二十三條定有明文。次按犯罪事實應依證據
    認定之，無證據不得認定其犯罪事實；又不能證明被告犯罪或其行為不罰者，應
    諭知無罪之判決，刑事訴訟法第一百五十四條第二項、第三百零一條第一項分別
    定有明文。又認定不利於被告之事實，須依積極證據，苟積極證據不足為不利於
    被告事實之認定時，即應為有利於被告之認定，更不必有何有利之證據；再犯罪
    事實之認定，應憑真實之證據，倘證據是否真實尚欠明確，自難以擬制推測之方
    式，為其判斷之基礎；刑事訴訟上證明之資料，無論為直接或間接證據，均須達
    於通常一般之人均不致有所懷疑，而得確信其為真實之程度，始得據為有罪之認
    定，若其關於被告是否犯罪之證明未能達此程度，而有合理懷疑之存在，致使無
    從形成有罪之確信，根據「罪證有疑，利於被告」之證據法則，即不得遽為不利
    被告之認定，最高法院三十年上字第八一六號、五十三年臺上字第六五六號、七
    十六年臺上字第四九八六號分別著有判例可資參照。
三、訊之被告丁○○、丙○○二人均堅詞否認有何傷害、毀損等犯行，被告丁○○辯
    稱：當時伊是將車輛停放在五工一路九十七巷二號門口，並未阻礙希世達公司倉
    庫之進出，未料告訴人竟無故出來謾罵，指責伊不得將車輛停置該處，還對伊動
    手動腳，伊當時沒有還手，惟告訴人竟進而返回倉庫內取出一支開箱工具拔釘器
    ，並持該拔釘器往伊子即被告丙○○之腹部刺一下，伊面對告訴人此等現時不法
    之侵害，為保護被告丙○○不再遭告訴人傷害，始出手奪下告訴人手中之拔釘器
    ，但並未毆打告訴人，伊奪取拔釘器之過程中，因與告訴人發生拉扯及肢體接觸
    ，確有致告訴人受有左臉頰挫傷、右頸瘀血、兩前臂瘀血及右膝瘀青等輕微傷害
    ，然絕不致使告訴人受有右膝前十字韌帶斷裂併內側半月板破裂、外側股骨骨髁
    軟骨損傷等較重度之傷害，且伊上開出手奪取告訴人所持拔釘器之行為，亦屬正
    當防衛之行為，自屬不罰；又伊與告訴人發生拉扯之際，告訴人配戴之眼鏡及行
    動電話或有可能摔落地面，惟伊並無毀損告訴人上開物品之故意等語。被告丙○○則辯稱：當時伊父親即被告丁○○與告訴人發生爭執，伊原想要上前幫忙，但
    被告丁○○叫伊不要介入，伊從頭到尾都沒有動手，亦未與告訴人發生任何肢體
    之接觸，伊也沒有毀損告訴人之眼鏡或行動電話等情。
四、被告二人被訴傷害罪嫌部分：
  (一)被告丁○○於右揭時間，在希世達公司前址倉庫門口處，因停車糾紛與告訴人發
    生爭執，並為奪取告訴人手持之拔釘器而與告訴人發生拉扯，致告訴人受有左臉
    頰挫傷、右頸四處瘀血、兩前臂瘀血及右膝瘀青之傷害等事實，業據被告丁○○
    於偵審中坦白承認，核與告訴人指稱因本件停車糾紛而受傷之情節大致相符，並
    經證人即在場目睹事發經過之鄰人蘇水泉、被告丁○○之妻甲○○於偵查中、本
    院審理時證述明確（證人蘇水泉部分見臺灣板橋地方法院檢察署九十二年度核退
    字第九０八三號偵查卷宗【下稱偵查卷第一冊】第十二頁反面之警詢筆錄、同署
    九十二年度偵字第二０七七０號偵查卷宗【下稱偵查卷第二冊】第十一頁之訊問
    筆錄；證人甲○○部分見本院九十三年八月十日審判筆錄【下稱本院第一次審判
    筆錄】第二十五頁、第二十七頁）；此外，復有告訴人所提出之天主教耕莘醫院
    永和分院九十二年五月二十日診斷證明書一紙在卷可稽（見偵查卷第一冊第十五
    頁），且觀諸該診斷證明書所載告訴人所受之左臉頰挫傷、右頸四處瘀血、兩前
    臂瘀血及右膝瘀青等傷勢，亦核與一般情形下因與他人發生近距離拉扯所可能造
    成之傷勢相當，足認被告丁○○前開自白情節，與事實相符，堪以信實。至證人
    即當時亦適在現場之路人乙○○，固於本院審理時到庭結證略稱：告訴人所持之
    拔釘器係被告丙○○所搶下，被告丁○○完全沒有出手等情（見本院第一次審判
    筆錄第十五頁），惟此顯與前開事證相違，且衡諸被告丁○○正值壯年，當其面
    對告訴人手持具有危險性之拔釘器前來之際，焉有可能不採取任何行動以避免其
    個人或被告丙○○遭受傷害，而竟全然不為所動，任令被告丙○○隻身涉險奪取
    告訴人手持之拔釘器？此亦顯與常情相悖；從而，證人乙○○此部分之證詞，尚
    難採信，自無從憑為有利於被告丁○○之認定，併予敘明。
  (二)被告丙○○雖辯稱：伊從頭到尾都沒有動手，亦未與告訴人發生肢體接觸云云；
    惟查，被告丙○○於事發當時，確有與被告丁○○一同奪取告訴人手持之拔釘器
    ，此據告訴人於偵查中指訴綦詳（見偵查卷第一冊第四頁之警詢筆錄、偵查卷第
    二冊第六頁反面之訊問筆錄），且證人蘇水泉於偵查中亦證稱略以：伊當時有看
    見雙方在現場拉扯，被告丙○○有奪下告訴人手持之拔釘器（見偵查卷第一冊第
    十二頁反面之警詢筆錄）、拔釘器是告訴人拿出來的，後來被被告二人搶走由被
    告丙○○拿在手上等語（見偵查卷第二冊第十一頁之訊問筆錄），而證人乙○○
    亦於本院審理時結證略稱：告訴人進倉庫取出拔釘器後，被告丙○○有將該拔釘
    器搶下等語（見本院第一次審判筆錄第八頁、第九頁、第十三頁、第十五頁）；
    甚者，被告丙○○前於檢察官訊問時，已自承：當天有與告訴人發生拉扯，告訴
    人應該是拉扯時受傷等語（見偵查卷第二冊第六頁反面至第七頁之訊問筆錄），
    復於本院審理時，再自承：當時伊看見告訴人手持武器要傷害伊父親時，有奪下
    告訴人之武器，怕告訴人傷害到伊父親等語（見本院九十三年八月三十一日審判
    筆錄第九頁）；參以被告丁○○當時甫屆成年，血氣方剛，其當場見被告丁○○
    與告訴人因停車問題引發爭執，告訴人復手持具危險性之拔釘器前來，縱被告丁○○曾告誡其不可介入，然衡諸上開情狀，實難想像被告丙○○仍能堅守被告丁○○之告誡，而對於被告丁○○獨力與告訴人爭奪拔釘器一事全然袖手旁觀，始
    終未挺身參與奪取拔釘器之過程。綜上所述，被告丙○○辯稱其並未動手，亦未
    與告訴人發生肢體接觸云云，顯與事實不符，無足採信，其確有與被告丁○○一
    同奪取告訴人手持之拔釘器，而於拉扯過程中共同造成告訴人前開左臉頰挫傷、
    右頸四處瘀血、兩前臂瘀血及右膝瘀青之傷害等事實，亦堪認定。至被告丁○○
    、證人甲○○二人固均供（證）稱：當時被告丙○○並未動手云云，然衡以渠二
    人為被告丙○○之雙親，上開供述及證詞無非係刻意維護被告丙○○之託詞，亦
    與前揭事證相違，難以信實，自無從憑為有利於被告丙○○之認定，附予敘明。
  (三)告訴人於偵查中，固指稱：伊與被告丁○○、丙○○二人因停車問題發生口角，
    被告二人竟衝入伊工作之希世達公司倉庫內，被告丁○○拉住伊的衣領，被告丙○○即上前毆打伊，伊掙脫後往倉庫內跑，並以行動電話報警，但電話不通，伊
    見被告二人仍一路追進來，情形不對，才拿起倉庫內一支拔釘器抵擋防衛，未料
    在倉庫門口處遭被告二人搶去該拔釘器，被告丁○○又將伊抓住扭倒在地，並出
    拳毆打伊臉部，被告丙○○則持該拔釘器毆打伊云云。惟查，告訴人上開指訴，
    除被告二人確有合力搶下告訴人所持拔釘器之部分情節，已詳前述外，其餘關於
    被告二人衝入倉庫內毆打、追逐告訴人、告訴人係為防衛始拿起拔釘器抵擋、及
    被告二人搶下拔釘器後仍繼續毆打告訴人等情節，遍觀全卷事證資料，均無任何
    積極證據足資佐證；況希世達公司倉庫本為告訴人工作之地點，被告丁○○、丙○○二人對於該倉庫內部格局、設備器具、有無其他員工在內等情狀，自均毫無
    所悉，反之，告訴人對於該倉庫之環境則甚為熟悉，於此情況下，被告二人焉有
    可能竟貿然衝入該倉庫內毆打告訴人，而全然無忌於告訴人於該倉庫所可能輕易
    獲取之奧援（例如該倉庫內尚有其他員工，或告訴人可隨時啟動警鈴等警戒設備
    ），甚者一路追逐告訴人深入倉庫內部？再者，倘告訴人確遭被告二人衝入圍毆
    ，且已遭被告丁○○抓住衣領，在被告二人當時以二對一之人數優勢下，告訴人
    如何能夠輕易掙脫，甚而有餘暇撥打行動電話報警，及覓得拔釘器一支以供「防
    衛」？又倘被告二人於奪下拔釘器後，仍繼續徒手及持該拔釘器毆打告訴人，則
    告訴人身上必有遭該拔釘器尖銳部分刺傷或鐵條部分擊打所造成之傷勢，然觀諸
    告訴人所提出之上開天主教耕莘醫院永和分院診斷證明書，其上並無告訴人有遭
    銳器刺傷或棒狀器械擊打之傷勢記載，縱依告訴人所另行提出、無從證明與本案
    有直接關聯性之三軍總醫院附設民眾診療服務處九十二年七月九日診斷證明書（
    詳後述），其上所載之傷勢亦為右膝前十字韌帶斷裂併內側半月板破裂、外側股
    骨骨髁軟骨損傷等筋骨性傷害，而不及於銳器刺傷或棒狀器械擊打之傷勢。綜上
    所述，告訴人上開指訴，非但無證據可佐，亦有諸多與常情相悖之處，其瑕疵甚
    為顯然，自無從單憑告訴人上開片面且有瑕疵之指訴內容，遽為不利於被告丁○○、丙○○二人之事實認定，其理至明。
  (四)又告訴人復指稱：伊因本件被告丁○○、丙○○二人之傷害行為，除受有前述左
    臉頰挫傷、右頸四處瘀血、兩前臂瘀血及右膝瘀青等傷害外，另受有右膝前十字
    韌帶斷裂併內側半月板破裂、外側股骨骨髁軟骨損傷等傷害，並提出三軍總醫院
    附設民眾診療服務處九十二年七月九日、九十三年二月十一日診斷證明書各一紙
    為憑（見偵查卷第一冊第十四頁、本院卷附之告訴人九十三年二月十二日請求檢
    察官上訴聲請書所附證一號）。惟查，上開三軍總醫院民眾診療服務處所出具之
    診斷證明書，其診斷日期為九十二年七月九日（及其後），距本件事發日期之九
    十二年五月十六日，已相隔近二月之遙，則其上所載之告訴人所受傷勢，已難逕
    認與本件被告二人之行為有何直接之關聯性可言，矧上開傷害於一般情形下，亦
    非相互拉扯之行為所得造成；再者，上開右膝前十字韌帶斷裂併內側半月板破裂
    、外側股骨骨髁軟骨損傷等傷害，均屬膝關節部位之急性傷害，亦即上開傷害於
    其原因力發生後之短時間內，其症狀即會逐漸顯現，而於臨床診療上易於發現；
    是以倘告訴人上開傷害果係被告二人於本件九十二年五月十六日之行為所造成，
    則上開傷害自應於短期內即得檢出，始符合該等傷害均屬急性傷害之臨床特性；
    惟經本院向天主教耕莘醫院永和分院調取告訴人於九十二年五月二十日前往該院
    就診之全部病歷資料核閱後（見本院卷附該院九十三年七月十五日九十三耕永字
    第０七四六號函文及附件），發現告訴人於九十二年五月二十日就診之診斷內容
    中，固記載有「右膝內病變」一項，然經該院續於同年五月三十日、六月二十三
    日對於告訴人施以右膝理學檢查後，仍均未發現告訴人受有何右膝前十字韌帶斷
    裂併內側半月板破裂、外側股骨骨髁軟骨損傷等傷害，揆諸上開說明，顯難認上
    開傷害係被告二人於本件事發當時之行為所造成；此外，參以告訴人係受雇於希
    世達公司之倉庫內工作，其平日工作自不離搬運、開箱、封箱等較具體能性之活
    動，其所受上開右膝前十字韌帶斷裂併內側半月板破裂、外側股骨骨髁軟骨損傷
    等傷害，是否係因其工作上活動所肇致，亦未可知，然無論如何，均無從逕認係
    因被告二人本件之行為所造成；是告訴人此部分之指訴，亦屬無據，不足採信甚
    明。
  (五)綜前所述，被告丁○○、丙○○二人確有於前揭時、地，共同出手奪取告訴人所
    持之拔釘器而與告訴人發生拉扯，並致告訴人受有左臉頰挫傷、右頸四處瘀血、
    兩前臂瘀血及右膝瘀青等傷害之事實，已臻明確；茲再應審究者，乃被告二人上
    開行為，是否符合正當防衛之要件，而為法所不罰？經查：
  1.證人即在場目睹事發經過之鄰人戊○○於本院審理時，到庭結證略稱：伊住在希
    世達公司前址倉庫樓上（即五工一路九十八號二樓），事發當日晚間六時許，證
    人甲○○來按伊的門鈴，請伊幫忙報警，伊隨即下樓，看見告訴人用言詞要激怒
    被告丁○○，還故意用手肘去碰被告丁○○的肩部及胸部，不斷以「你混哪裡的
    」、「你打我啊」等言詞向被告丁○○挑釁，被告丁○○、丙○○當時都沒有動
    手，之後告訴人就回到倉庫內拿一支拔釘器出來，當時伊已經報警，但警察還沒
    有到，伊見狀馬上又報警，隨即看到告訴人持該支拔釘器刺被告丙○○的肚子，
    之後伊並未注意到拔釘器如何被搶下，但伊看到拔釘器被搶下後，被告丁○○有
    被告訴人勒住脖子等語（見本院第一次審判筆錄第十八至第二十三頁）。又證人
    甲○○於本院審理時亦結證略稱：當時被告丁○○與告訴人因停車問題發生口角
    ，告訴人有用手肘頂被告丁○○，還問被告丁○○「混哪裡的」，之後告訴人返
    回倉庫內取出一支拔釘器，被告丙○○見狀甫要上前，就被告訴人持該拔釘器刺
    到肚子一下，被告丁○○怕被告丙○○再受傷，有動手去搶下該支拔釘器，搶的
    時候還被告訴人勒住脖子一陣子，才自行掙脫等語（見本院第一次審判筆錄第二
    十五至第二十八頁）。再證人乙○○於本院審理時復結證略以：伊當時在五工一
    路九十九號內，聽到外面有爭吵聲就出來看，伊看到告訴人先出手打被告丁○○
    ，被告丁○○沒有還手，之後告訴人就兩度返回倉庫內，先後取出一支拔釘器及
    另一支鎖水管的工具，告訴人有用鎖水管的工具刺被告丙○○的肚子等語（見本
    院第一次審判筆錄第七至第九頁、第十六頁）。參合上開證人之證述內容，證人
    戊○○、甲○○二人所證述之情節均互核相符，亦核與被告丁○○所辯：當時係
    告訴人先對伊動手動腳，伊沒有還手，惟告訴人竟進而返回倉庫內取出一支拔釘
    器，並持該拔釘器往被告丙○○之腹部刺一下等語相符；至證人乙○○對於告訴
    人前後曾取出幾支工具、以及係以何項工具刺被告丙○○之腹部等證述細節，容
    與前開證人戊○○、甲○○等人所證述之情節稍有出入，惟此尚無礙於其關於目
    睹告訴人先動手挑釁被告丁○○，被告丁○○並未還手，而告訴人即自倉庫內取
    出工具刺被告丙○○腹部等基本事實之證述；是證人乙○○之前開證述內容，其
    基本事實部分亦堪認與證人戊○○、甲○○二人之證詞相符，堪以信實。從而，
    被告丁○○前開所辯，核與事實相符，應值採信；本件告訴人係因停車問題與被
    告二人發生口角爭執，進而自行返回倉庫內取出拔釘器一支，並持該拔釘器往被
    告丙○○之腹部戳刺一下等事實，堪以認定。
  2.查告訴人前開自倉庫內取出之拔釘器一支，為金屬材質，長度約一公尺，本體為
    細長棒狀，前端呈Ｌ型彎勾狀，勾端尖銳，此有該拔釘器照片二幀在卷可按（見
    偵查卷第一冊第二十二頁）。本件告訴人因與被告丁○○、丙○○二人發生口角
    爭執，即無端自其工作地點之倉庫內取出上開對於他人生命、身體安全具有危險
    性之拔釘器一支，並持該拔釘器戳刺被告丙○○之腹部，對於被告丙○○之人身
    法益而言，自屬不法之侵害無疑；而告訴人持該拔釘器戳刺被告丙○○，其不法
    侵害行為即已開始，且告訴人於戳刺被告丙○○後，仍握持該拔釘器，並未放棄
    其攻擊行為，顯見其不法之侵害行為仍屬繼續狀態而未終止，即已構成現在不法
    之侵害；被告丁○○為避免被告丙○○續遭傷害，被告丙○○則為避免自身續遭
    傷害，渠二人分別基於防衛他人及自己權利之意思，共同採取足以終結告訴人現
    在不法侵害情狀之奪取拔釘器行為，渠等所採擇之防衛處置，於客觀上核屬必要
    ，自應認屬正當防衛之行為，縱被告二人於搶奪拔釘器之過程中，因與告訴人發
    生必要之拉扯，而致告訴人受有前開左臉頰挫傷、右頸四處瘀血、兩前臂瘀血及
    右膝瘀青等輕微傷害，惟衡諸當時告訴人係持具有危險性之拔釘器攻擊，且已實
    際刺及被告丙○○，其侵害行為誠屬明顯而急迫等客觀情狀判斷，被告二人合渠
    父子之力，以徒手方式搶下告訴人所持之拔釘器，其防衛行為難認有何過當之處
    ，揆諸首揭刑法第二十三條前段規定，被告丁○○、丙○○二人之行為，自得依
    正當防衛而阻卻違法性，即屬不罰之行為，自無從依刑法上之傷害罪名相繩。
  (六)粽上所述，本件公訴意旨認被告二人共同傷害告訴人，致告訴人受有左臉頰挫傷
    、右頸四處瘀血、兩前臂瘀血及右膝瘀青等傷害，涉犯刑法上傷害罪嫌部分，被
    告二人之所為核屬正當防衛之行為，且其防衛行為並未過當，依法即屬不罰之行
    為；而公訴意旨認被告二人共同傷害告訴人，致告訴人受有右膝前十字韌帶斷裂
    併內側半月板破裂、外側股骨骨髁軟骨損傷等傷害，涉犯刑法上傷害罪嫌部分，
    則屬犯罪不能證明；是依首揭刑事訴訟法第三百零一條第一項之規定，即應諭知
    被告二人無罪之判決。
五、被告二人被訴毀損罪嫌部分：
  (一)公訴意旨認被告丁○○、丙○○二人涉犯毀損告訴人所有之眼鏡、行動電話等物
    罪嫌，無非係以告訴人於偵查中之指訴，及告訴人所提出之眼鏡、行動電話耳機
    線毀損照片二幀等（見偵查卷第一冊第十八頁），為其主要論據。經查，告訴人
    於警詢及檢察官訊問時，固指稱：被告二人於本件爭執過程中，有將伊的眼鏡扯
    下並將之砸壞之毀損行為云云（見偵查卷第一冊第四頁之警詢筆錄、偵查卷第二
    冊第六頁反面之訊問筆錄），然並未提出任何補強證據以實其說，已難僅憑其片
    面而無積極證據足佐之指訴，遽認被告二人有何故意毀損告訴人眼鏡之行為；再
    者，告訴人於偵查中，均僅指稱其行動電話遭被告二人搶去（所訴被告二人搶奪
    犯嫌部分，經檢察官偵查後，認被告二人犯罪嫌疑不足，而不另為不起訴之處分
    ），並無關於被告二人毀損其行動電話之指訴（僅於偵查卷第一冊第四至第五頁
    之警詢筆錄中，述及被告二人毀損其「行動電話耳機線」），自無從單以事發後
    告訴人未能尋獲其行動電話之事實，逕認被告二人有何毀損告訴人行動電話之行
    為，其理亦明。又，依告訴人所提出之前開眼鏡、行動電話耳機線毀損照片二幀
    所示，固堪認告訴人之眼鏡及行動電話耳機線等確有受損之事實，惟證人乙○○
    於本院審理時，已結證略謂：告訴人之眼鏡及行動電話，是在告訴人與被告二人
    相互拉扯間掉落地面，被告二人並無故意破壞告訴人眼鏡及行動電話之行為等語
    （見本院第一次審判筆錄第九頁、第十七頁），而證人甲○○亦結證略稱：告訴
    人的眼鏡是在雙方奪取拔釘器之過程中，因彼此間衝撞拉扯而摔落地面碎裂等語
    （見本院第一次審判筆錄第二十七頁），堪認告訴人上開眼鏡及行動電話（含耳
    機線），均係於被告二人欲奪下告訴人所持拔釘器而相互發生拉扯之過程中，因
    雙方肢體動作頻仍，無意間因拉扯、掙扎、碰觸等動作而掉落地面受損，顯難認
    被告二人對於上開物品之毀損，有何故意可言，自與刑法第三百五十四條毀損罪
    之構成要件不相合致，無從以該條之罪名相繩。
  (二)從而，本件公訴人認被告二人涉犯毀損罪嫌，其所憑之積極證據，均不足認被告
    二人有其所指之毀損犯行；不能證明被告二人此部分之犯罪，依法自亦應為無罪
    之諭知。
六、至被告二人之共同選任辯護人固聲請傳喚證人蘇水泉到庭，以證明本件事發當時
    之爭執經過，及聲請傳喚證人即事後到場處理本件糾紛之警員李俊賢，以證明告
    訴人於當場即已表示不對被告二人提出告訴等情；惟證人蘇水泉於警詢及檢察官
    訊問時，對於其所親身見聞之本件事發經過，均已證述明確（檢察官訊問時並經
    具結），且其所證述情節前後互核相符，已無於審理中再行傳訊之必要；而告訴
    人於警員李俊賢到場處理時，縱曾表示不對被告二人提出告訴，然此亦無礙於告
    訴人再於法定期間內對被告二人提出本件傷害、毀損告訴之效力，是本院認亦無
    傳喚證人李俊賢到庭之必要。又檢察官固聲請傳喚告訴人為證人，以證明告訴人
    遭被告二人傷害、毀損之事實經過，然經本院對於告訴人之
    告訴人並未到庭，再經本院囑託臺灣臺北地方法院檢察署代為拘提告訴人，亦未
    能拘提到庭；是告訴人既傳拘無著，本院自無從以證人之身份對之為調查，均併
    予敘明。
七、綜上所述，本件公訴意旨認被告二人涉犯刑法上傷害、毀損等罪嫌，其中關於被
    告二人共同傷害告訴人，致告訴人受有左臉頰挫傷、右頸四處瘀血、兩前臂瘀血
    及右膝瘀青等傷害部分，經核被告二人之所為均屬正當防衛行為，且其防衛行為
    並未過當，依法即屬不罰之行為；而公訴意旨認被告二人涉犯之其餘傷害、毀損
    等罪嫌，公訴人所憑之積極證據，均不能證明被告二人有其所指訴之犯行；此外
    ，本院復查無其他積極證據足認被告二人有何公訴人所指之傷害、毀損犯行，揆
    諸首揭條文及判例意旨，即應為被告二人無罪之諭知，以昭審慎。原審未及詳查
    ，遽認被告二人被訴傷害犯行部分，事證明確，而據以論罪科刑，自有違誤；又
    原審對於被告二人被訴毀損犯行部分，固亦認不能證明被告二人之犯罪，而不另
    為無罪之諭知，惟被告二人被訴傷害、毀損部分，本均應為無罪之諭知，亦即應
    諭知被告二人全部無罪之判決，原審囿於對被告二人被訴傷害部分已為科刑之判
    決，而檢察官係以被告二人所犯上開傷害、毀損二罪間有牽連犯之裁判上一罪關
    係聲請以簡易判決處刑，乃就被告二人被訴毀損部分不另為無罪之諭知，亦有未
    洽；檢察官以原審量刑過輕為由，提起本件上訴，固無理由，惟被告二人提起上
    訴，指摘原審判決不當，為有理由，自應由本院將原判決撤銷，改諭知被告二人
    無罪之判決，用期適法。又原審未及查明被告二人應諭知無罪之判決，致未適用
    通常程序審理，而誤用簡易判決處刑，其所踐行之簡易處刑程序違背法令，其簡
    易處刑程序存有瑕疵，為保障當事人之審級利益，本院合議庭依通常訴訟程序審
    判後，撤銷原審判決，以第一審法院之地位自為第一審判決，檢察官如不服本判
    決，仍得於法定期間內，向管轄第二審法院提起上訴，附此敘明。
據上論斷，應依刑事訴訟法第四百五十二條、第四百五十五條之一第一項、第三項、
第三百六十九條第一項前段、第三百六十四條、第三百零一條第一項，判決如主文。
本案經檢察官魏正杰到庭執行職務
中　　　華　　　民　　　國　　　九十三　　　年　　九　　月　　十六　　　日
　　　                                  臺灣板橋地方法院刑事第六庭
　                                          審判長法　官  高玉舜
　　　　　　　　　　　　　　　　　　　　　　　　　法　官  邱育佩
　　　                                            法　官  劉景宜
右正本證明與原本無異。
如不服本判決，應於判決送達後十日內，向本院提出上訴狀。
　　                                              書記官  劉育君
中　　　華　　　民　　　國　　　九十三　　　年　　十二　月　　十　　　　日
